臺灣澎湖地方法院刑事判決　　　　　　 100年度簡上字第23號
上　訴　人
即　被　告　趙國志
上列被告因賭博案件，不服本院馬公簡易庭100年度馬簡字第175
號中華民國100年8月18日簡易判決（檢察官聲請簡易判決處刑
案號：100年度偵字第179號），提起上訴，本院管轄之第一審合
議庭改依通常程序判決如下：
    主      文
原判決撤銷。
趙國志無罪。
    理      由
一、檢察官聲請簡易判決處刑意旨略以：被告趙國志基於賭博之
    犯意，於民國99年7月15日18時40分許，以案外人葉小和（
    另經判刑確定）提供「天下運動網站(網址:http://tts8888
    .net)」之公眾得上網出入之賭博網站之帳號CS6199號、密
    碼，簽賭運動比賽，玩法為以職業運動比賽結果為賭博標的
    ，簽賭金額不等，以讓分比輸贏方式下注。嗣為警於同年7
    月22日9時30分許於葉小和於澎湖縣馬公市烏崁里烏崁38號
    之住處查扣電腦及其內資料，偵悉上情，因認被告趙國志
    犯刑法第266條第1項前段普通賭博罪嫌。
二、按犯罪事實應依證據認定之，無證據不得認定犯罪事實；又
    不能證明被告犯罪或其行為不罰者，應諭知無罪之判決，刑
    事訴訟法第154條第1項、第301條第1項分別定有明文。又事
    實之認定，應憑證據，如未能發現相當證據，或證據不足以
    證明，自不能以推測或擬制之方法，以為裁判基礎；認定不
    利於被告之事實，須依積極證據，苟積極證據不足為不利於
    被告事實之認定時，即應為有利於被告之認定，更不必有何
    有利之證據；認定犯罪事實所憑之證據，雖不以直接證據為
    限，間接證據亦包括在內，然無論直接或間接證據，其為訴
    訟上之證明，須於通常一般之人均不致有所懷疑，而得確信
    其為真實之程度者，始得據為有罪之認定，倘其證明尚未達
    到此一程度，而有合理之懷疑存在，致無從為有罪之確信時
    ，即不得遽為不利於被告之認定；另依刑事訴訟法第161條
    第1項之規定，檢察官對於起訴之犯罪事實，應負提出證據
    及說服之實質舉證責任，倘其所提出之證據，不足為被告有
    罪之積極證明，或其指出證明之方法，無從說服法院以形成
    被告有罪之心證，基於無罪推定之原則，自應為有利於被告
    之認定（最高法院40年度台上字第86號、30年度上字第816
    號、76年度台上字第4986號、92年度台上字第128號判例意
    旨參照）。
三、檢察官認被告涉犯上開罪嫌，無非以被告趙國志及案外人葉
    小和均供陳：被告趙國志有向案外人葉小和取得前揭網站之
    帳號、密碼等語，又葉小和電腦翻拍照片顯示該帳號於99年
    7月15日18時40分確有下單簽注之紀錄，為其主要論據。
四、訊據被告趙國志堅決否認有何賭博犯行，辯稱：伊雖有取得
    上開帳號、密碼，但並未使用過等語。經查：被告趙國志有
    向案外人葉小和取得前揭網站之帳號、密碼及葉小和電腦翻
    拍照片顯示該帳號於99年7月15日18時40分確有下單簽注之
    紀錄等情，固據被告趙國志及案外人葉小和於警詢及偵查中
    供認屬實，並有翻拍照片6張附卷可佐。惟證人葉小和於偵
    查中供稱：伊有開帳號給被告趙國志，但趙國志沒有簽賭，
    （電腦上顯示的下注紀錄）是伊下注的，因為不下注，帳號
    會被鎖住等語（偵卷第20頁），足見被告趙國志雖取得簽賭
    之帳號、密碼，惟實際上並未下注簽賭。況公訴人所指被告
    趙國志簽賭之99年7月15日（星期四），斯時被告趙國志係
    在新竹湖口陸軍裝甲兵學校受訓（受訓期間：99年7月12日
    起至同月23日止，見偵卷第36-38頁受訓資料），而依被告
    趙國志於審理中陳稱：「（法官問）99年7月12日至同年7月
    23日是否到陸軍裝甲兵學校受訓？（被告答）是。」、「（
    法官問）這段期間有休假外出的時間嗎？（被告答）週六、
    日放假日我可以外出，其他時間都在學校裡面。」、「（
    法官問）在校期間何時為自由活動時間？（被告答）每日中
    午的十二點到一點半，下午五點半到七點。」、「（法官問
    ）自由活動時間是否可以使用電腦？（被告答）學校的電腦
    不能上網。」、「（法官問）你的手機是否可以上網？（被
    告答）我的手機沒有上網的功能。」及檢察官當庭表示意見
    陳稱：「裝甲兵學校電腦所使用的應該是軍事網站，確實無
    法與外面網站聯絡」等語，亦難認被告趙國志有在受訓時之
    99年7月15日（星期四）利用網路下單簽賭之情事。綜上所
    述，公訴人所引之證據，並無法使本院得到被告有涉犯上開
    罪名之有罪心證。此外，復查無其他積極證據足資證明被告
    有上開犯行，其犯罪即屬不能證明，依前開法律規定及判例
    意旨，本院自應為被告無罪之諭知。
五、末按檢察官聲請以簡易判決處刑之案件，經法院審理後認為
    應諭知無罪判決者，應適用通常程序審判之，刑事訴訟法第
    452條及第451條之1第4項但書第3款分別定有明文。原審引
    用檢察官聲請簡易判決處刑書，依刑法第266條第1項前段為
    被告科刑之諭知，容有未洽，本院審理後，認為應諭知被告
    無罪，自應由本院依刑事訴訟法第455條之1第3項之規定，
    準用同法第369條第2項之規定，將原判決撤銷，另依第一審
    通常程序為無罪判決（法院辦理刑事訴訟簡易程序案件應行
    注意事項第14點參照）。
據上論斷，應依刑事訴訟法第455條之1第1項、第3項、第452條
、第369條第2項、第364條、第301條第1項，判決如主文。
本案經檢察官李頲翰到庭執行職務。
中    華    民    國    100    年    12    月  30    日
                  刑事庭  審判長法  官  陳順輝
                                法  官  蔡政佑
                                法  官  孫健智
以上正本證明與原本無異。
如不服本判決應於收受判決後10日內向本院提出上訴書狀，並應
敘述具體理由；其未敘述上訴理由者，應於上訴期間屆滿後20日
內向本院補提理由書（均須按他造當事人之人數附繕本）「切勿
逕送上級法院」。
中    華    民    國    100    年    12    月  30    日
                                書記官  呂昌景